宣示判決筆錄
原      告  和泰產物保險股份有限公司

法定代理人  顏思齊  
訴訟代理人  施懷    
            黃雅琪  
被      告  林恒旭  
訴訟代理人  張志炫  
            張瑋澄  
上列當事人間111年度中簡字第1910號請求侵權行為損害賠償（
交通）事件，於中華民國111年8月3日上午9時55分整在臺灣臺中
地方法院臺中簡易庭宣示判決，出席職員如下：
    法      官  林筱涵
    書  記  官  洪加芳
朗讀案由。
法官朗讀主文宣示判決如下：
    主      文
被告應給付原告新臺幣壹拾柒萬玖仟參佰伍拾參元，及自民國一
一一年三月二十九日起至清償日止，按週年利率百分之五計算之
利息。
訴訟費用（減縮部分除外）新臺幣壹仟捌佰捌拾元由被告負擔。
本判決得假執行。
    事實及理由之要領
一、原告主張：被告於民國109年5月6日12時56分許，駕駛車牌
    號碼000-0000號自用小客車，行經臺中市西屯區朝貴路與朝
    馬路口，因違反號誌管制行駛，碰撞原告所承保、訴外人王
    叔昂所駕駛，且為其所有之車牌號碼000-0000號自用小客車
    （下稱系爭車輛），致系爭車輛受損，修復費用共計新臺幣
    （下同）55萬元（含工資費用138,170元、零件費用411,830
    元），而系爭車輛受損部分業由原告依保險契約予以理賠。
    為此，爰依保險法第53條之規定及侵權行為之法律關係，請
    求被告賠償上開零件折舊後之修復費用179,353元，並聲明
    ：被告應給付原告179,353元，及自起訴狀繕本送達翌日起
    至清償日止，按週年利率百分之5計算之利息。
二、上開原告主張之事實，業據其提出道路交通事故當事人登記
    聯單、初步分析研判表【記載被告有違反號誌管制行駛之肇
    事原因、王叔昂則尚未發現肇事因素】、現場圖、電子發票
    證明聯、行車執照、估價單、車損照片為證，並經本院向臺
    中市政府警察局第六分局調取本件交通事故之道路交通事故
    現場圖、調查報告表、談話紀錄表、舉發違反道路交通管理
    事件通知單、補充資料表、初步分析研判表、現場及車損照
    片核閱無誤，被告對原告主張之折舊金額亦不爭執。從而，
    原告依保險法第53條之規定及侵權行為之法律關係，請求被
    告給付零件折舊後之修復費用179,353元（即工資費用138,1
    70元、零件費用41,183元），及自起訴狀繕本送達翌日即11
    1年3月29日起（見本院卷第93頁送達證書）至清償日止，按
    週年利率百分之5計算之利息，為有理由，應予准許。
三、訴訟費用負擔及假執行宣告之依據：民事訴訟法第78條、第
    389條第1項第3款。

如不服本判決，應於送達後20日內，向本院提出上訴狀並表明上
訴理由，如於本判決宣示後送達前提起上訴者，應於判決送達後
20日內補提上訴理由書（須附繕本）。
中　　華　　民　　國　　111 　年　　8 　　月　　3 　　日
                  臺灣臺中地方法院臺中簡易庭
                                  法  官  林筱涵
                                  書記官  洪加芳
以上正本證明與原本無異。
中　　華　　民　　國　　111 　年　　8 　　月　　3 　　日
                                  書記官  洪加芳